

# JUAN GALAZ

Ingeniero en Informática en formación con experiencia variada en construcción, transporte, seguridad y gestión de bodegas. Capacitado en liderazgo y con habilidades en tecnología y programación. Experiencia adicional como extra en producciones televisivas. Actualmente, participo en trabajos extracurriculares en admisión como asesor de matrículas y líder de los Hermanos Tomasinos, representando los valores de Santo Tomás de Aquino. Reconocido como "Estudiante Sello Santo Tomás" por el IP Santo Tomás.

### Información de Contacto

- Pellehue #376, Cerro la Cruz Arica, Chile
- +56 9 3777 7469
- ∭ j.villagran6@alumnos.santotomas.cl

## **Aptitudes Técnicas:**

Programación: JavaScript, Node.js, Python.

Desarrollo Web: WordPress, HTML, CSS.

Gestión de Bases de Datos: MySQL

Manejo de Herramientas: Git, Visual Studio Code, Corel Draw, Sony Vegas Pro, Blender Básico

Sistema Operativo: Windows

## **Experiencia Laboral**

**Bodeguero Fashion's Park** 

Arica (2020 - 2022)

- -Manejo y organización de inventarios.
- -Control y recepción de mercancías.

#### Guardia de Seguridad

TVN, Santiago(2014 - 2017)

- -Control de acceso y manejo de situaciones de emergencia.
- -Encargado CCTV
- -PPI (Protección de Persona Importante)

#### Soldado Profesional

Servicio Militar, Ejército de Chile RRN°24 (2012 - 2013)

- -Formación y entrenamiento militar.
- -Participación en operaciones y ejercicios militares.
- -Servicio como tropa de planta durante un año adicional.

#### Auxiliar de Buses

Empresa Ramos Cholele, Iquique (2010 - 2012)

- -Asistencia en el servicio de transporte de pasajeros.
- -Mantenimiento y limpieza.

#### Trabajador de Construcción

Empresa Edson SA, Arica (2009)

- -Jornal
- -Proyecto hijos de Caquena.

## Formación Académica

Enseñanza Básica - Colegio cardenal raul silva henrique (2008) Enseñanza media - jovina naranjo fernández (2020) Enseñanza superior - IP Santo Tomas 2021- Actualidad Curso Básico de Actuación - Toque y Fama 2015